【裁判字號】    90,易,1985
【裁判日期】    900731
【裁判案由】    毀棄損壞
【裁判全文】
臺灣高雄地方法院刑事判決                          九十年度易字第一九八五號
    公  訴  人  臺灣高雄地方法院檢察署檢察官
    被      告  丙○○
右列被告因毀棄損壞案件，經檢察官提起公訴（八十九年度偵字第一八七六二號），
本院判決如左：
    主  文
丙○○無罪。
    理  由
一、公訴意旨略以：被告丙○○因不滿告訴人乙○○○之夫訴請賠償新臺幣（下同）
    一百七十五萬元，竟於民國八十九年三月十五日十一時十五分許，在告訴人位於
    高雄市○○街五巷三二號住處，以腳踢凹告訴人所有之白色大門，致令不堪使用
    ，足以生損害於告訴人，因認被告涉有刑法第三百五十四條之毀損罪嫌云云。
二、本件公訴人認被告涉有毀棄損壞罪嫌，無非係以告訴人乙○○○之指訴核與證人
    即在場處理警員甲○○證述之情節相符，為其論據之基礎。訊據被告堅決否認涉
    有右揭犯行，辯稱：伊雖曾與告訴人發生爭執，惟並無毀損告訴人住處之白色大
    門等語。
三、按犯罪事實應依證據認定之，無證據不得推定其犯罪事實，刑事訴訟法第一百五
    十四條定有明文。次按認定不利於被告之事實，須依積極證據，苟積極證據不足
    為不利於被告事實之認定時，即應為有利於被告之認定，更不必有何有利之證據
    ，最高法院三十年上字第八一六號著有判例可資佐參。再按告訴人之告訴，係以
    使被告受刑事訴追為目的，是其陳述是否與事實相符，仍應調查其他事證以資審
    認，始得為不利被告之認定，最高法院五十二年台上字第一三○○號判例意旨可
    供參照。
四、經查：告訴人住處白色大門表面凹陷二處，門鎖經稍微施力才可打開乙節，業據
    本院親自前往現場勘驗屬實，並有勘驗筆錄乙份、現場照片五幀附卷足稽，惟此
    僅可證明告訴人所有白色大門確有遭損壞之情，尚難逕認即係被告所為；且證人
    甲○○復到庭結證稱：「我接到報案就趕過去，看到被告在告訴人家的對面大喊
    大叫，想要衝到告訴人住處，我就趕過去勸阻，我去的時候沒有看到被告踢告訴
    人的門，是根據告訴人講的」等語明確（見本院卷九十年六月十九日審判筆錄）
    ，從而證人甲○○亦未親眼目賭被告進行毀損之行為，自難依此為不利於被告之
    認定。是本件告訴人所有白色大門固有受損之事實，然既無確切證據足認係被告
    所為，揆諸上開法條及判例意旨，實難僅憑告訴人片面之指訴，即遽入被告於罪
    。此外，復查無其他積極證據足資證明被告有何毀棄損壞犯行，既不能證明被告
    犯罪，依法自應為無罪之諭知。
據上論斷，應依刑事訴訟法第三百零一條第一項，判決如主文。
本案經檢察官陳建和到庭執行職務。
中      華      民      國     九十     年      七      月    三十一    日
                                  臺灣高雄地方法院刑事第七庭
                                      法  官  何  秀  燕
右正本證明與原本無異。
如不服本判決，應於判決送達後十日內，向本院提出上訴狀。
                                      書記官  邱  靜  銘
中      華      民      國     九十     年      七      月    三十一    日


司法院資訊處製作；財團法人民間司法改革基金會備份。
